# Gruppe 8 - Runtime Terror Import Team_Name Error 404 Team Name Not Found 

## Oppgave 1

Vi har valg teamnavnet **Runtime Terror Import Team_Name Error 404 Team Name Not Found**.

Belmin:
Er 2. semester student på datasikkerhet, hadde `INF100` i fjor, og tar `INF112` ved siden av INF101 nå. Er relativ ny til Java programering, men har brukt Python en liten del. 

Martin er 6. semesters student på IMØ med fagene `INF100-102`, `INF140` og `INF142`. Har ikke programmert så mye i det siste så er litt rusten. 


Thomas har studert 1,5 år i Tromsø. Her har han fulført fag som "Inføring i programering", "Objekt orientert programering" og "Datastrukturer og algoritmer". I Bergen er han på sit andre semester og har fulført fag som `INF122` og `INF140`.

Odin
2 Semester student på datasikkerhet, ferdig med `Inf100` og holder på med `Inf101`. Har gått år tidligere på HVL hvor jeg var borti java programering. Tidligere erfaring fra IT 1 og IT 2 fra vgs. Også litt erfaring fra FHS teknologi linje. 



Kim Andre
4 semester på bachelor data vitenskap. har hatt fagene `INF100`, `INF101`, `INF102`, `INF122`, `MNF130`, og diverse matte fag. har erfaringer i java fra `INF101` og `INF102`


Alle i teamet har på noe erfaring med programmering. Alle har vært borti java før og noen har mer erfaring en andre

### Roller
[Martin](https://github.com/mrtineide) tar rolle som teamleder fordi han har erfaring som leder

[Thomas](https://github.com/TheLimeFreak) tar rollen som den kjekke onkelen :trollface:

[Kim](https://github.com/KimAndreG) tar rolle som programmerer og testskriver front end

[Belmin](https://github.com/BelminH) tar rolle som programmerer og tester.

[Odin](https://github.com/OdinBjerga) tar rolle som programmerer og tester

## Oppgave 2
### Organisering av team 
Vi tar møter alltid i gruppetimene, siden det er obligatorisk.
Så langt det går så prøver vi å ha møter etter hver forelesning.
Vi bruker Discord med chat og talekanal for å kommunisere med hverandre. 
Bruker projectboards på :octocat: Github fordi da har vi alt samlet et sted og kan integrere issues og pull requests lett. Prosjekt brettet tenker vi skal hovedsaklig bare skal ta for seg kode-relaterte oppgaver og lignende.


#### Git branching
Vi vil gjerne ha en hoved branch med release, en beta/develepor branch hvor vi alle sammen brancher ut fra for å så lage en "Pull request" tilbake til dev branchen. Og så til slutt så tar vi å merger main med dev branch. 

#### Kodestil 
Objektorientert med hovedsaklig engelske variabelnavn og kommentarer/javadocs


